臺灣臺北地方法院民事判決　　　　　　　94年度訴字第6108號
　　原　　　告　國泰世華商業銀行股份有限公司
　　法定代理人　乙○○
　　訴訟代理人　戊○○
　　　　　　　　丙○○
　　　　　　　　丁○○
　　被　　　告　甲○○
上列當事人間請求給付信用卡消費款事件，本院於民國九十四年十二月
二十二日言詞辯論終結，判決如下：
    主      文
被告應給付原告新臺幣伍拾玖萬伍仟零貳拾肆元，及其中新臺幣伍拾柒
萬參仟玖佰壹拾捌元自民國九十四年十月二十日起至清償日止，按週年
利率百分十九．七計算之利息。
被告應給付原告新臺幣玖萬貳仟陸佰零柒元，及其中新臺幣玖萬零捌佰
參拾元，自民國九十四年十月二十日起至民國九十六年六月十日止，按
週年利率百分四．八八計算之利息，並自民國九十四年十月二十日起至
清償日止，按月計付新臺幣參佰陸拾捌元之帳務管理費，暨自民國九十
六年六月十一日起至清償日止，按週年利率百分十四．八八計算之利息
。
訴訟費用由被告負擔。
    事      實
甲、原告方面：
一、聲明：如主文所示。
二、陳述：
  (一)原台灣第一信託投資股份有限公司變更為匯通商業銀行股份有限公
    司，復於民國（下同）九十一年六月三日變更為國泰商業銀行股份
    有限公司（下稱國泰銀行），嗣國泰銀行與世華聯合商業銀行股份
    有限公司（下稱世華銀行）合併，由世華銀行為存續公司，而世華
    銀行更名為國泰世華商業銀行股份有限公司（下稱國泰世華銀行）
    ，國泰銀行之權利義務則由合併後存續之國泰世華銀行依公司法第
    七十五條規定概括承受，有財政部函可稽。被告甲○○於九十三年
    五月十七日與原告簽訂信用卡使用契約，約定被告就卡號為000000
    0000000000之VISA卡於領用後，被告依約就使用系爭信用卡所生之
    債務，負全部給付責任，並約定被告領用系爭信用卡後，即得於各
    特約商店記帳消費，且被告應於當期繳款截止日前向原告全部清償
    ，或以循環信用方式繳付最低應繳金額，被告逾期清償時，除喪失
    期限利益外，並按週年利率百分之十九．七加計利息，此有被告所
    簽訂之信用卡申請書及信用卡約定條款第十四、十五、二十一、二
    十二條約定為憑。又被告於九十四年六月十日以卡號為0000000000
    000000之貸償信用卡，代付其於台新商業銀行信用卡中心之信用卡
    欠款，就該代償部分之利息及費用，計收方式係以代償後前十八個
    月，按週年利率百分之五．八八計算之利息，另按月收取帳務管理
    費新臺幣（下同）三百六十八元，第十九個月起按週年利率百分之
    十四．八八計算之利息。
  (二)被告復於九十三年十一月二十四日及九十四年五月三十一日與原告
    簽訂簡易通信貸款契約，約定被告就卡號0000000000000000及0000
    000000000000之簡易通信貸款卡，分別向原告貸款三十萬元及二十
    一萬元，利息各按週年利率百分之五．八八及十八．五計算之利息
    ，共分五十期及六十期清償，均依年金法按月計付本息，並併入信
    用卡帳單中與信用卡消費帳一同繳款，且約定被告如未依約於繳款
    期限前繳款或未繳足月付金時，原告得將未繳金額之本金部分，或
    經原告主張視為到期之本金部分，按信用卡循環利息即按週年利率
    百分之十九．七計算之利息，且被告倘遲延繳款經原告主張暫停其
    信用卡之權利時，被告除喪失期限利益，借款視為全部到期外，另
    須支付相當於一期月付金之違約金。詎被告至九十四年十月十九日
    止，尚有信用卡款十萬二千五百七十九元、代償金額帳款九萬二千
    六百零七元及簡易通信貸款帳款金額四十九萬二千四百四十五元，
    共六十八萬七千六百三十一元，屢經催討，迄未清償。原告爰請求
    被告給付五十九萬五千零二十四元，及其中五十七萬三千九百十八
    元自九十四年十月二十日起至清償日止，按週年利率百分十九．七
    計算之利息，另九萬二千六百零七元，及其中九萬零八百三十元自
    自九十四年十月二十日起至九十六年六月十日止，按週年利率百分
    四．八八計算之利息，並自九十四年十月二十日起至清償日止，按
    月計付三百六十八元之帳務管理費，暨自九十六年六月十一日起至
    清償日止，按週年利率百分十四．八八計算之利息。
三、證據：提出信用卡申請書影本一件、貸償信用卡申請書影本一件、
    信用卡簡易通信貸款契約書影本一件、約定條款影本一件、信用卡
    消費帳款債權明細表影本一件、財政部函影本一件、股份有限公司
    變更登記表影本一件、歷史帳單彙總查詢表影本一件、客戶歸戶資
    料明細查詢影本一件、信用卡對帳單影本一件等件為證。
乙、被告方面：
    被告未於言詞辯論期日到場，亦未提出書狀作何聲明或陳述。
    理      由
甲、程序方面：
一、按當事人得以合意定第一審管轄法院，但以關於由一定法律關係而
    生之訴訟為限，前項合意，應以文書證之，民事訴訟法第二十四條
    定有明文。本件兩造所簽訂之信用卡約定條款第二十六條明文約定
    ，合意由臺灣臺北地方法院為第一審管轄法院，本院自有管轄權，
    合先敘明。
二、本件被告經合法通知，未於言詞辯論期日到場，核無民事訴訟法第
    三百八十六條所列各款情形，爰依原告聲請，由其一造辯論而為判
    決。
乙、實體方面：
    按當事人對於他造主張之事實，於言詞辯論時不爭執者，視同自認
    ，民事訴訟法第二百八十條第一項前段定有明文；又當事人對於他
    造主張之事實，已於相當時期受合法之通知，而於言詞辯論期日不
    到場，亦未提出準備書狀爭執者，準用第一項之規定，但不到場之
    當事人係依公示送達通知者，不在此限，為同法第二百八十條第三
    項所明定。本件被告對於他造主張之事實，已於相當時期受合法之
    通知，而於言詞辯論期日不到場，亦未提出準備書狀爭執，依前揭
    規定，視同自認。本件原告主張之事實，已據其所提出之財政部函
    影本、股份有限公司變更登記表影本、信用卡申請書影本、信用卡
    約定條款影本、信用卡簡易通信貸款申請書影本、信用卡簡易通信
    貸款契約書影本、信用卡消費帳款債權明細表影本、歷史帳單彙總
    查詢影本、客戶歸戶資料明細查詢影本等件為證，核屬相符，自堪
    信原告之主張為真實。從而，原告請求被告給付五十九萬五千零二
    十四元及如主文第一項所示之利息，暨請求被告給付九萬二千六百
    零七元及如主文第二項所示之利息、帳務管理費，為有理由，應予
    准許。
結論：本件原告之訴為有理由，依民事訴訟法第385條第1項前段、第78
條，判決如主文。
中　  　華  　　民  　　國　　94 　 年　  12   月     29    日
                             民事第二庭法  官　汪漢卿
以上正本係照原本作成
如對本判決上訴，須於判決送達後20日內向本院提出上訴狀
中　  　華  　　民  　　國　　94 　 年　  12   月     29    日
                           　　　　　　書記官　許婉如
